【裁判字號】    95,訴,2462
【裁判日期】    950412
【裁判案由】    返還消費借貸款
【裁判全文】
臺灣臺北地方法院民事判決              95年度訴字第2462號
原      告    台灣中小企業銀行股份有限公司
法定代理人    己○○
訴訟代理人    甲○○
被      告    兆鴻精密工業有限公司
兼法定代理人  丁○○
被      告    戊○○
              丙○○
被      告    阡豐自動化科技有限公司
兼法定代理人  乙○○
上列當事人間請求返還消費借貸款事件，本院於民國95年4月10
日言詞辯論終結，判決如下：
    主  文
被告兆鴻精密工業有限公司、丁○○、戊○○應連帶給付原告新
台幣貳拾捌萬捌仟貳佰伍拾柒元，及如附表一編號一所示之利息
、違約金。
被告兆鴻精密工業有限公司、丁○○、戊○○、丙○○應連帶給
付原告新台幣壹佰貳拾肆萬陸仟伍佰伍拾肆元，及如附表一編號
二所示之利息、違約金。
被告兆鴻精密工業有限公司、丁○○、戊○○、丙○○、乙○○
應連帶給付原告新台幣伍拾參萬零陸佰伍拾貳元，及如附表一編
號三所示之利息、違約金。
被告兆鴻精密工業有限公司、丁○○、戊○○、丙○○、乙○○
應連帶給付原告新台幣貳拾肆萬伍仟肆佰玖拾捌元，及如附表一
編號四所示之利息、違約金。
被告兆鴻精密工業有限公司、丁○○、戊○○、丙○○、乙○○
應連帶給付原告新台幣貳佰零壹萬玖仟陸佰伍拾玖元，及如附表
一編號五所示之利息、違約金。
被告丁○○、戊○○應連帶給付原告新台幣陸拾玖萬玖仟柒佰零
陸元，及如附表一編號六所示之利息、違約金。
被告丁○○應給付原告新台幣伍萬柒仟伍佰玖拾玖元，及其中新
台幣伍萬肆仟捌佰陸拾柒元自民國九十四年十二月八日起至清償
日止，按年息百分之十七計算之利息，並自九十五年一月八日起
至清償日止，延滯第一個月計收新台幣壹佰元、延滯第二個月計
收新台幣參佰元、延滯第三個月以上每月計收新台幣陸佰元之逾
期手續費。
被告丁○○應給付原告新台幣陸萬陸仟陸佰陸拾肆元，及自民國
九十四年十一月二十五日起至清償日止，按年息百分之十五計算
之利息。
被告阡豐自動化科技有限公司、兆鴻精密工業有限公司應連帶給
付原告新台幣捌萬捌仟柒佰捌拾捌元及如附表二所示之利息，如
任一被告已為給付後，其餘被告就該給付金額範圍內免其給付義
務。
訴訟費用由被告兆鴻精密工業有限公司、丁○○、戊○○、丙○○、乙○○連帶負擔十分之六，被告兆鴻精密工業有限公司、丁○○、戊○○連帶負擔十分之一，被告丁○○、戊○○連連帶負
擔十分之一，被告丁○○負擔十分之一，餘由被告阡豐自動化科
技有限公司、兆鴻精密工業有限公司連帶負擔。
    事實及理由
一、本件被告兆鴻精密工業有限公司、丁○○、戊○○、乙○○
    、阡豐自動化科技有限公司經合法通知，未於言詞辯論期日
    到場，核無民事訴訟法第386條所列各款情形，爰依原告之
    聲請，由其一造辯論而為判決。
二、原告主張：
（一）被告兆鴻精密工業有限公司於民國92年1月以被告丁○○
      、戊○○為連帶保證人向原告借款新台幣（下同）80萬元
      ，借款期間為92年1月29日至97年1月29日止，利息按原告
      之「基本放款利率」加年利率0.302%機動計息，94年12月
      29日滯欠時「基本放款利率」為8.213%，即為年利率8.51
      5%。並約定每1個月為1期，共分60期平均攤還本息，借款
      到期或視為全部到期未立即償還時，按上開利率計付遲延
      利息。逾期償還本金、利息或本息時，按借款總餘額，自
      應償還日起，逾期在6個月以內部分按上開利率10%，逾期
      超過6個月部分按上開利率20%加付違約金。詎被告未依約
      清償，尚欠如主文第一項所示金額、利息及違約金。
（二）被告兆鴻精密工業有限公司於92年11月以被告丁○○、戊○○、丙○○為連帶保證人向原告借款255萬元，借款期
      間為92年11月11日至97年11月11日止，利息按原告之「中
      長期資金運用利率」加年利率1.5%機動計息，94年12月28
      日滯欠時「中長期資金運用利率」為1.970%，即為年利率
      3.47%。並約定每3個月為1期，共分20期平均償還本息。
      借款到期或視為全部到期未立即償還時，按上開利率計付
      遲延利息。逾期償還本金、利息或本息時，按借款總餘額
      ，自應償還日起，逾期在6個月以內部分按上開利率10%，
      逾期超過6個月部分按上開利率20%加付違約金。詎被告未
      依約清償，尚欠如主文第二項所示金額、利息及違約金。
（三）被告兆鴻精密工業有限公司於93年1月以被告丁○○、戊○○、乙○○、丙○○為連帶保證人向原告借款100萬元
      ，借款期間為93年1月20日至98年1月15日止，利息部分約
      定借款視為到期時，被告願立即清償，如有遲延，願改按
      逾期當時原告「基準利率」加年息3%計算利息，94年12月
      15日滯欠時「基準利率」為年利率3.480%，即為年利率6.
      480%。並約定自每3個月為1期，共分20期平均償還本息。
      凡逾期償還本金或利息時，按借款總餘額自應償還日起，
      逾期在6個月以內部分按上開利率10%，逾期超過6個月部
      分按上開利率20%加付違約金。詎被告未依約清償，尚欠
      如主文第三項所示金額、利息及違約金。
（四）被告兆鴻精密工業有限公司於93年8月以被告丁○○、戊○○、乙○○、丙○○為連帶保證人向原告借款60萬元，
      借款期間為93年8月13日至96年8月13日止，利息按原告之
      「基準利率」加年利率4%機動計息，95年1月13日滯欠時
      「基準利率」為3.480%，即為年利率7.480%。並約定自撥
      款日起，依年金法，按月攤還本息。借款到期或視為全部
      到期未立即償還時，按上開利率計付遲延利息。逾期償還
      本金、利息或本息時，按借款總餘額，自應償還日起，逾
      期在6個月以內部分按上開利率10%，逾期超過6個月部分
      按上開利率20%加付違約金。詎被告未依約清償，尚欠如
      主文第四項所示金額、利息及違約金。
（五）被告兆鴻精密工業有限公司於93年8月以被告丁○○、戊○○、乙○○、丙○○為連帶保證人向原告借款400萬元
      ，借款期間為93年8月13日至96年8月13日止，利息按年利
      率5%固定計息，自94年12月13日滯欠。並約定自撥款日起
      ，依年金法，按月攤還本息。借款到期或視為全部到期未
      立即償還時，按上開利率計付遲延利息。逾期償還本金、
      利息或本息時，按借款總餘額，自應償還日起，逾期在6
      個月以內部分按上開利率10%，逾期超過6個月部分按上開
      利率20%加付違約金。詎被告未依約清償，尚欠如主文第
      五項所示金額、利息及違約金。
（六）被告丁○○於92年4月以被告戊○○為連帶保證人向原告
      申請青年創業貸款100萬元，借款期間為92年4月9日至98
      年4月9日止，利率按原告之「郵政儲金二年期定期儲金機
      動利率」加年利率2.25%機動計息，94年12月9日上開為1.
      945%即為年利率4.195%，另貸款逾期未還款者，按原貸款
      利率加年息1%計算利息、違約金，故利率應為年利率5.19
      5%。並約定自貸放日後12個月內按月繳納利息，並自93年
      5月9日起，按月平均攤還本息，共分60期。逾期償還時，
      按借款總餘額自應償還日起，逾期在6個月以內部分照約
      定利率10%，逾期超過6個月部分照約定利率20%加付違約
      金。詎被告未依約清償，尚欠如主文第六項所示金額、利
      息及違約金。
（七）被告丁○○於93年11月與原告訂立國際信用卡使用契約，
      並領有卡號0000-0000-0000-0000信用卡壹張，供被告持
      有使用簽帳消費額度7萬元，依約定自結帳日（每月7日）
      次日起至清償日止按年息17％計收利息，及其延滯第一個
      月計收逾期費用100元，第二個月計收300元，第三個月（
      含）以上每月計收600元之手續費。另依該條款第21條第2
      項、第22條已視為全部到期而喪失期限利益，詎被告未依
      約清償，尚欠如主文第七項所示金額、利息及逾期手續費
      。
（八）被告丁○○於94年3月向原告申請樂透貸小額貸款20萬元
      ，簽立小額信用貸款約定書，依約定其應按期給付原告帳
      款，否則應依年息15％計付遲延利息，詎其自94年11月25
      日起未依約繳款，尚欠如主文第八項所示金額及利息。
（九）被告兆鴻精密工業有限公司為清償原告上開之債務，背書
      轉讓如附表二所示由被告阡豐自動化科技有限公司所簽發
      支票乙紙予原告，詎屆期經原告提示遭退票，依票據法規
      定渠等應負連帶給付票款責任。為此請求渠等給付如主文
      第九項所示金額及利息。
三、被告丙○○對於原告主張之事實並不爭執，其餘被告則未於
    言詞辯論期日到場，亦未提出書狀作何陳述。
四、經查原告主張之上開事實，業據其提出借據、「基本放款利
    率」之歷史資料表、協助中小企業紮根專案貸款契約書及借
    據、「中長期資金運用利率」之歷史資料表、輔導中小企業
    升級貸款契約書及借據、「基準利率」之歷史資料表、借據
    、青年創業貸款契約及借據、「郵政儲金二年期定期儲金機
    動利率」之歷史資料表、信用卡申請書、約定條款、電腦連
    線作業查詢單、卡友樂透貸申請書、小額信用貸款約定書、
    支票及退票理由單、授信約定書等件為證，並為被告丙○○
    所不爭執，而其餘被告已於相當時期受合法通知，卻未於言
    詞辯論期日到場，亦未提出書狀作何爭執，依民事訴訟法第
    280條第3項準用同條第1項之規定，視同被告已對原告主張
    之事實自認，自應認為原告主張之上開事實為真實。從而，
    原告本於消費借貸、信用卡約定及票據之法律關係請求被告
    連帶或給付如主文第一項至第九項所示，即屬有據，應予准
    許。
五、據上論結：本件原告之訴為有理由，依民事訴訟法第385條
    第1項前段、第78條、第85條，判決如主文。
中    華    民    國    95    年    4    月    12    日
                     民事第六庭    法  官  曾部倫
以上正本係照原本作成
如對本判決上訴，須於判決送達後20日內向本院提出上訴狀
中    華    民    國    95    年    4     月    13    日
                                    書記官  謝梅琴


司法院資訊處製作；財團法人民間司法改革基金會備份。
